【裁判字號】    97,交易,79
【裁判日期】    970430
【裁判案由】    業務過失傷害
【裁判全文】
臺灣臺北地方法院刑事判決              97年度交易字第79號
    公  訴  人  臺灣臺北地方法院檢察署檢察官
    被      告  乙○○
上列被告因業務過失傷害案件，經檢察官提起公訴（九十七年度
調偵字第五六號），本院判決如下：
    主  文
乙○○從事業務之人，因業務上之過失傷害人，處有期徒刑參月
，如易科罰金，以新臺幣壹仟元折算壹日，減為有期徒刑壹月又
拾伍日，如易科罰金，以新臺幣壹仟元折算壹日。
    事  實
一、乙○○以駕駛營業大客車為業，為從事駕駛業務之人，於民
    國九十六年四月五日八時五分許，駕駛車牌號碼一一八─Ｆ
    Ｂ號營業用大客車，在臺北市○○區○道客運總站內，原應
    注意汽車行駛時，駕駛人應注意車輛四周狀況，尤其在國道
    客運轉運站內行人往來頻繁之際，隨時採取必要之安全措施
    ，而當時雖天候陰，但有日間自然光線、柏油路面乾燥無缺
    陷、無障礙物、視距良好，亦無不能注意之情事，竟疏於注
    意，貿然右偏行駛向轉運站停靠，適有甲○○在該處行走，
    因閃避不及，其左腳遭乙○○駕駛之大客車擦撞，致甲○○
    因而受有左脛骨骨折、左足踝骨折、左足多處撕裂傷之傷害
    。
二、案經甲○○訴請臺灣臺北地方法院檢察署檢察官偵查起訴。
    理  由
一、按被告以外之人於審判外之言詞或書面陳述，除法律有規定
    者外，不得作為證據，刑事訴訟法第一百五十九條第一項定
    有明文；復按被告以外之人於偵查中向檢察官所為之陳述，
    除顯有不可信之情況者外，得為證據，同法第一百五十九條
    之一第二項亦有規定；另按被告以外之人於審判外之陳述，
    雖不符前四條之規定，而經當事人於審判程序同意作為證據
    ，法院審酌該言詞陳述或書面陳述作成時之情況，認為適當
    者，亦得為證據；當事人、代理人或辯護人於法院調查證據
    時，知有第一百五十九條第一項不得為證據之情形，而未於
    言詞辯論終結前聲明異議者，視為有前項之同意；同法第一
    百五十九條之五規定甚明。本案據以認定被告乙○○犯罪事
    實之證據，除證人王子吉於偵查中向檢察官所為之陳述，業
    經具結且無顯不可信之情形存在，依刑事訴訟法第一百五十
    九條之一第二項規定，自具備證據能力；其餘之傳聞證據，
    因被告於本院言詞辯論終結前，均未對於證據能力聲明異議
    ，視為同意上開證據具備證據能力；本院審酌該等言詞陳述
    或書面陳述作成之情況，相關陳述人均未曾主張非出於任意
    性或不正取供，足信作成時之情況，應無違法或不當情事，
    因而認為適當，依刑事訴訟法第一百五十九條之五規定，該
    等言詞陳述或書面陳述，均具備證據能力而均得作為證據，
    合先敘明。
二、前揭事實，業據被告乙○○於檢察官訊問及本院審理時均坦
    承不諱，核與告訴人甲○○、證人王子吉所為指訴情節相符
    ，且有臺北市立聯合醫院中興院區九十六年六月二十一日號
    診斷證明書、道路交通事故補充資料表、現場圖、交通事故
    談話紀錄表、道路交通事故調查報告表（一）、（二）等件
    存卷可資佐證，俱徵被告之任意性自白核與事實相符，堪以
    採信。又汽車行駛時，駕駛人應注意車前狀況並隨時採取必
    要之安全措施，同法第九十四條第三項定有明文，此亦為汽
    車駕駛人應盡之注意義務。而事故發生時，雖天候陰，但有
    日間自然光線、柏油路面乾燥無缺陷、無障礙物、視距良好
    ，此參卷附之道路交通事故調查報告表（一）即明，故亦無
    何不能注意之情事，倘被告能善盡注意義務，注意車旁是否
    有行人而禮讓其先行通過，不貿然向右偏駛，即不至於發生
    本件告訴人受傷之結果，從而，被告之過失，及其過失與告
    訴人身體所受傷害間，有相當因果關係，均至為灼然。綜上
    ，本件事證明確，被告犯行堪以認定，應依法論科。
三、被告係以駕駛營業大客車為業，業據其於本院審理時供陳在
    卷，其因駕駛業務之過失，致告訴人受傷，係犯刑法第二百
    八十四條第二項前段之業務過失傷害罪。又被告肇事後，於
    其犯罪行為未為有偵查權限之機關發覺前，即向前來處理車
    禍事宜之警員承認肇事，此有臺北市○○○○○道路交通事
    故肇事人自首情形紀錄表一紙在卷可憑，被告嗣未逃避偵審
    ，合於自首之要件，爰依刑法第六十二條前段規定，減輕其
    刑。爰審酌被告身為職業駕駛人，其注意能力應較一般人為
    高，對於交通法規，亦應較常人嫻熟，竟未能善盡駕駛注意
    義務，導致告訴人受傷之結果，應予非難，惟被告於本院審
    理時坦認犯行，非無悔意，且素行良好，前未有任何犯罪紀
    錄，另迄今未能與告訴人達成和解之一切情狀，量處如主文
    所示之刑，並諭知易科罰金之折算標準。又被告犯本案之時
    間係在九十六年四月二十四日之前，依中華民國九十六年罪
    犯減刑條例第二條第一項第三款規定，應減其宣告刑二分之
    一，故減處如主文所示之刑，並諭知易科罰金之折算標準。
據上論斷，應依刑事訴訟法第二百八十四條之一、第二百九十九
條第一項前段，刑法二百八十四條第二項前段、第六十二條前段
、第四十一條第一項前段、刑法施行法第一條之一，中華民國九
十六年罪犯減刑條例第二條第一項第三款、第七條、第九條，判
決如主文。
本案經檢察官王志超到庭執行職務。
中    華    民    國    97    年    4     月    30    日
                      交通法庭  法  官  劉素如
上正本證明與原本無異。
如不服本判決，應於判決送達後10日內向本院提出上訴狀 (應抄
附繕本)。
                                書記官  陳育君
中    華    民    國    97    年    4     月    30    日
附錄本案論罪法條：
中華民國刑法第284 條
因過失傷害人者，處6 月以下有期徒刑、拘役或5 百元以下罰金
，致重傷者，處1 年以下有期徒刑、拘役或5 百元以下罰金。
從事業務之人，因業務上之過失傷害人者，處1 年以下有期徒刑
、拘役或1 千元以下罰金，致重傷者，處3 年以下有期徒刑、拘
役或2 千元以下罰金。


司法院資訊處製作；財團法人民間司法改革基金會備份。
